臺灣高雄地方法院民事判決　　　　　　　 96年度再易字第5號
再審原　告　　乙○○○
訴訟代理人　　甲○○
再審被　告　　丙○○
上當事人間請求給付工程款事件，再審原告對於民國96年5月9日
本院94年度建簡上字第3 號第二審確定判決提起再審之訴，本院
判決如下：
  主  文
再審之訴駁回。
再審訴訟費用由再審原告負擔。
    理    由
一、按再審之訴顯無再審理由者，得不經言詞辯論，逕以判決駁
    回之。次按對於簡易訴訟程序之第二審確定終局裁判，如就
    足以影響於判決之重要證物，漏未斟酌者，亦得提起再審之
    訴或聲請再審，民事訴訟法第502 條第2 項及第436 條之7
    分別定有明文。又所謂「如就足影響於判決之重要證物，漏
    未斟酌」，乃指當事人於已在前訴訟程序中提出，然未經確
    定判決加以斟酌，即忽視當事人聲明之證據而不予調查，或
    依聲請或依職權調查之證據未為判斷，且以該證物足以動搖
    原確定判決之基礎者為限。
二、本件再審原告主張：本院94年度建簡上字第3 號確定判決（
    以下簡稱為原確定判決）認定坐落高雄市○○區○○路475
    號房屋（以下簡稱為系爭房屋）屋頂欄杆、樓梯間、神明廳
    非屬結構體，其中就神明廳之部分，原確定判決實未斟酌兩
    造合約書中第二項施工明細第4 點已載明：屋頂樓梯間、神
    位7 坪等情；及再審被告交付之工程圖其中明白標示出「屋
    頂平面圖：神位」，並計算原64坪、加上神位7 坪，共71坪
    ，新建每坪新臺幣（下同）26,000元，71坪共1,846,000 元
    等。由上開證物均可顯示因神明廳共占7 坪，而增加182,00
    0 元之工程款，並加上其他整修費用後，使增建工程總價達
    210 萬元，足見神明廳應係列在建坪部分甚明。且由再審原
    告於原確定判決審理中所提出之照片，自系爭房屋外觀均可
    認定屋頂欄杆、神明廳均應屬房屋結構。再者，再審原告於
    終止兩造間之契約後，另委由他人施工，其所列施工明細已
    載明「四樓頂結構工程（不含鋼筋）148,000 元」、「四樓
    頂結構工程（鋼筋及工資）37,700＋23,500元」，及所附
    148,000 元計算書，包括樑、柱、牆、版，其中四樓頂結構
    工程對照上開再審被告之施工圖即係「神明廳」；況神明廳
    亦具有遮風避雨之功能，自應視為結構體之一部。原確定判
    決均未審酌上開證據，顯係就足以影響於判決之重要證物漏
    未斟酌，有民事訴訟法第436 條之7 所定「就足以影響於判
    決之重要證物，漏未斟酌」之再審事由等語。
三、本件再審被告未提出書狀作何聲明或陳述。
四、經查：（一）原確定判決於「事實及理由」欄四、(二)之5.（
    參見原確定判決第8 、9 頁），業已依兩造間之工程契約予
    以斟酌，詳予認定頂樓欄杆、樓梯間及神明廳均非屬結構體
    ；復認定頂樓是否設置欄杆，與系爭房屋第4 樓是否構成獨
    立之空間結構無關，而非第4 層樓結構體不可或缺之部分，
    且再審原告並未舉證證明兩造曾約定就頂樓欄杆為兩造契約
    第7 階段「4 層樓結構體完成」之一部分。準此，堪認就再
    審原告所主張原確定判決漏未斟酌之證物即合約書、相片等
    ，原確定判決均已一一論及，並無漏未斟酌之情形。再者，
    就再審原告所提出之施工圖說（見本院卷第19-21 頁），經
    本院依職權調取原確定判決卷宗核閱之結果，再審原告於原
    確定判決審理中，並未提出，揆諸前開說明，自不符民事訴
    訟法第436 條之7 所規定「就足影響於判決之重要證物，漏
    未斟酌」之要件。另就再審原告雖又提出施工明細及計算書
    為證（見本院卷第23、24頁），惟此乃再審原告與再審被告
    終止契約後，再與第三人黃振山與余明智訂約，委由渠等施
    工之內容及明細費用，自難比附援引作為認定系爭房屋頂樓
    欄杆及神明廳為兩造所約定應屬第4 層樓結構體之一部分，
    是此部分之證據，亦不足以作為動搖原確定判決所認定之基
    礎。是本件再審原告主張原確定判決有漏未斟酌重要證物之
    再審事由云云，顯屬無據。
五、綜上所述，再審原告主張原確定判決有上開再審事由，洵非
    有據，自難採信。從而，其執此提起再審之訴，顯無理由，
    爰不經言詞辯論，逕予駁回。
六、據上論結，本件再審原告之訴顯無理由，依民事訴訟法第
    502 條第2 項、第78條，判決如主文。
中　　華　　民　　國　　96　　年　　10　　月　　25　　日
                民事鳳山分庭審判長法　官　楊富強
                                  法  官  呂憲雄
                                  法  官  李怡諄
正本係照原本作成。
本件不得上訴。
中　　華　　民　　國　　96　　年　　10　　月　　25　　日
                                書記官　林豐富
